vi: Cấu hình cửa thoát khí thải: Thoát ở giữa; Hai ống xả phía sau; Hai ống xả hai bên; Ẩn/hướng xuống; Hai ống xả đối diện; Bốn ống xả; Ống xả bên hông; Một ống xả; Ba ống xả; Khác
es: Configuración de la salida de escape: Salida central; Doble salida trasera; Doble salida lateral; Oculto/hacia abajo; Doble escape opuesto; Salida cuádruple; Salida lateral; Salida única; Salida triple; Otra
th: รูปแบบปลายท่อไอเสีย: ออกตรงกลาง; ออกคู่ด้านหลัง; ออกคู่ด้านข้าง; ซ่อน/ปลายคว่ำ; ท่อไอเสียคู่ออกซ้ายขวา; ออกสี่ท่อ; ออกด้านข้าง; ออกท่อเดียว; ออกสามท่อ; อื่นๆ
el: Διαμόρφωση εξόδου εξάτμισης: Κεντρική έξοδος; Διπλή πίσω έξοδος; Διπλή πλευρική έξοδος; Κρυφή/στραμμένη προς τα κάτω; Αντικριστή διπλή εξάτμιση; Τετραπλή έξοδος; Πλευρική έξοδος; Μονή έξοδος; Τριπλή έξοδος; Άλλο
ro-RO: Configurația ieșirii de evacuare: Ieșire centrală; Ieșire dublă spate; Ieșire dublă laterală; Ascunsă/orientată în jos; Ieșire dublă opusă; Ieșire cvadruplă; Ieșire laterală; Ieșire unică; Ieșire triplă; Altele
zh-TW: 排氣出口配置: 中出; 雙後出; 雙側出; 隱藏/下彎式; 對向雙排氣管; 四出; 側出; 單出; 三出; 其他
pt-PT: Configuração da saída de exaustão: Saída central; Saída traseira dupla; Saída lateral dupla; Oculta/virada para baixo; Saída dupla oposta; Saída quádrupla; Saída lateral; Saída simples; Saída tripla; Outro
ko: 배기구 구성: 중앙 배출구; 듀얼 후면 배출구; 듀얼 측면 배출구; 히든/턴다운; 양방향 듀얼 배기; 쿼드 배출구; 측면 배출구; 싱글 배출구; 트리플 배출구; 기타
pl: Konfiguracja wylotu wydechu: Wylot na środku; Podwójny wylot z tyłu; Podwójny wylot z boku; Ukryty / zakrzywiony w dół; Podwójny układ wydechowy (rozdzielony); Poczwórny wylot; Wylot boczny; Pojedynczy wylot; Potrójny wylot; Inna
tr: Egzoz çıkış konfigürasyonu: Orta çıkış; Çift arka çıkış; Çift yan çıkış; Gizli/aşağı dönük; Karşılıklı çift egzoz; Dörtlü çıkış; Yan çıkış; Tek çıkış; Üçlü çıkış; Diğer
da: Udstødningsrørets konfiguration: Centerudstødning; Dobbelt bagudgang; Dobbelt sideudgang; Skjult/nedadbøjet; Modsat dobbelt udstødning; Firdobbelt udgang; Sideudgang; Enkelt udgang; Tredobbelt udgang; Andet
sv: Konfiguration av avgasutlopp: Mittutblås; Dubbla bakre utblås; Dubbla sidoutblås; Dolt/nedåtriktat; Dubbla motsatta utblås; Fyrdubbla utblås; Sidoutblås; Enkelt utblås; Tredubbla utblås; Övrigt
sl-SI: Konfiguracija izpušne odprtine: Sredinski izhod; Dvojni zadnji izhod; Dvojni stranski izhod; Skrit/obrnjen navzdol; Nasprotni dvojni izpušni sistem; Četverni izhod; Stranski izhod; Enojni izhod; Trojni izhod; Drugo
lt-LT: Išmetimo angos konfigūracija: Išvestis centre; Dviguba išvestis gale; Dviguba išvestis šone; Paslėpta / nukreipta žemyn; Priešinga dviguba išvestis; Keturviguba išvestis; Išvestis šone; Vienguba išvestis; Triguba išvestis; Kita
zh-CN: 排气出口配置: 中置排气; 双后排气; 双侧排气; 隐藏/向下排气; 对向双排气; 四出排气; 侧排气; 单排气; 三出排气; 其他
nb: Konfigurasjon av eksosutløp: Senterutløp; Dobbelt bakre utløp; Dobbelt sideutløp; Skjult/nedovervendt; Motsatt dobbelt eksos; Firedobbelt utløp; Sideutløp; Enkelt utløp; Tredobbelt utløp; Annet
en: Exhaust outlet configuration: Center exit; Dual rear exit; Dual side exit; Hidden/turndown; Opposite dual exhaust; Quad exit; Side exit; Single exit; Triple exit; Other
sk-SK: Konfigurácia výfukového otvoru: Stredový vývod; Dvojitý zadný vývod; Dvojitý bočný vývod; Skrytý/zahnutý nadol; Protiľahlý dvojitý výfuk; Štvoritý vývod; Bočný vývod; Jeden vývod; Trojitý vývod; Iné
cs: Konfigurace výfukového otvoru: Středový vývod; Dvojitý zadní vývod; Dvojitý boční vývod; Skrytý / směřující dolů; Protilehlý dvojitý výfuk; Čtyřnásobný vývod; Boční vývod; Jednoduchý vývod; Trojitý vývod; Jiné
pt-BR: Configuração da saída de exaustão: Saída central; Saída traseira dupla; Saída lateral dupla; Oculta/virada para baixo; Escapamento duplo oposto; Saída quádrupla; Saída lateral; Saída única; Saída tripla; Outros
bg-BG: Конфигурация на изхода на изпускателната система: Централен изход; Двоен заден изход; Двоен страничен изход; Скрит/насочен надолу; Противоположен двоен изход; Четворен изход; Страничен изход; Единичен изход; Троен изход; Други
ru: Конфигурация выхлопного выхода: Выход по центру; Двойной выход сзади; Двойной выход сбоку; Скрытый/загнутый вниз; Разнесенный двойной выхлоп; Четверной выход; Боковой выход; Одинарный выход; Тройной выход; Другое
fr: Configuration des sorties d’échappement: Sortie centrale; Double sortie arrière; Double sortie latérale; Invisible/orientée vers le bas; Double sortie opposée; Quadruple sortie; Sortie latérale; Sortie simple; Triple sortie; Autre
it: Configurazione dell'uscita di scarico: Uscita centrale; Doppia uscita posteriore; Doppia uscita laterale; Nascosta/rivolta verso il basso; Doppio scarico opposto; Quadrupla uscita; Uscita laterale; Uscita singola; Tripla uscita; Altro
ja: 排気口の構成: センター出し; デュアルリア出し; デュアルサイド出し; 隠し/ターンダウン; オポジットデュアルエキゾースト; クワッド出し; サイド出し; シングル出し; トリプル出し; その他
fi: Pakoputkikokoonpano: Ulostulo keskellä; Kaksoisulostulo takana; Kaksoisulostulo sivulla; Piilotettu / alaspäin käännetty; Vastakkaiset kaksoisputket; Neloisulostulo; Ulostulo sivulla; Yksittäinen ulostulo; Kolmoisulostulo; Muu
nl: Uitlaat uitlaatopeningconfiguratie: Middenuitgang; Dubbele achteruitgang; Dubbele zijuitgang; Verborgen/omlaag gericht; Tegenovergestelde dubbele uitlaat; Viervoudige uitgang; Zijuitgang; Enkele uitgang; Drievoudige uitgang; Overig
hu: Kipufogó kimenet konfiguráció: Középső kivezetés; Kettős hátsó kivezetés; Kettős oldalsó kivezetés; Rejtett/lefelé hajló; Kétoldali kettős kipufogó; Négyes kivezetés; Oldalsó kivezetés; Szimpla kivezetés; Hármas kivezetés; Egyéb
hr-HR: Konfiguracija ispušnog otvora: Središnji izlaz; Dvostruki stražnji izlaz; Dvostruki bočni izlaz; Skriven / okrenut prema dolje; Suprotni dvostruki ispuh; Četverostruki izlaz; Bočni izlaz; Jednostruki izlaz; Trostruki izlaz; Ostalo
de: Konfiguration des Abgasauslasses: Mittelabgang; Doppelabgang hinten; Doppelabgang seitlich; Versteckt/nach unten gebogen; Gegenüberliegender Doppelabgang; Vierfachabgang; Seitenabgang; Einzelabgang; Dreifachabgang; Sonstiges